【裁判字號】    92,台上,6875
【裁判日期】    921204
【裁判案由】    違反槍砲彈藥刀械管制條例
【裁判全文】
最高法院刑事判決                              九十二年度台上字第六八七五號
    上  訴  人  甲○○
                乙○○
右上訴人等因違反槍砲彈藥刀械管制條例案件，不服台灣高等法院中華民國九十二年
九月三十日第二審判決（九十二年度上訴字第二六五○號，起訴案號：台灣板橋地方
法院檢察署九十一年度偵字第一八二六二號、九十一年度偵字第二○三四○號），提
起上訴，本院判決如左：
    主  文
上訴駁回。
    理  由
一、上訴人甲○○部分：
按刑事訴訟法第三百七十七條規定，上訴於第三審法院，非以判決違背法令為理由，
不得為之。是提起第三審上訴，應以原判決違背法令為理由，係屬法定要件。如果上
訴理由狀並未依據卷內訴訟資料，具體指摘原判決不適用何種法則或如何適用不當，
或所指摘原判決違法情事，顯與法律規定得為第三審上訴理由之違法情形，不相適合
時，均應認其上訴為違背法律上之程式，予以駁回。本件原判決撤銷第一審不當之判
決，改判論處上訴人甲○○未經許可，寄藏手槍罪刑。已詳敘認定犯罪事實之依據及
憑以認定之理由，並對上訴人否認犯罪之辯詞，及同案被告乙○○於第一審稱上訴人
不知情之供詞，如何不足採信，均已依據卷內資料予以指駁及說明。查上訴人於原審
並未供述綽號「阿狗」者之住所，及請求傳訊，則原審未予傳訊調查，要難謂有應於
審判期日調查之證據未予調查之違法。又上訴人知悉「阿狗」託乙○○交其保管之物
為槍彈，原判決已詳予說明，自無再函查上訴人所稱其使用之0000000000
號手機號碼與「阿狗」之0000000000、0000000000號手機號碼
之通聯紀錄，及後二支手機號碼使用人必要。而乙○○在第一審之供述，原審於審理
時已向上訴人提示並告以要旨，予其辯解之機會（見原審卷第六十七頁），上訴人謂
原審未予其對乙○○在第一審所稱其要乙○○扛罪之供詞辯白機會，顯屬無據。至刑
法第五十九條之酌量減輕其刑，為審判官之職權，本有自由裁量之餘地，原判決未予
酌量減輕其刑，不能以此指摘為不當。上訴意旨置原判決之論敘於不顧，徒憑己見，
為事實上之爭辯，並對原審採證認事之職權行使，任意指摘，難謂已符合首揭法定上
訴要件，其上訴違背法律上之程式，應予駁回。
二、上訴人乙○○部分：
查上訴期間為十日，自送達判決後起算，刑事訴訟法第三百四十九條前段定有明文。
本件上訴人乙○○因違反槍砲彈藥刀械管制條例案件，經原審判決後，於民國九十二
年十月八日送達，有送達證書附卷可按，其上訴期間即令扣除在途期間三日，截至同
月二十一日亦已屆滿，其期間之末日又非星期日、紀念日、或其他休息日，乃竟延至
同月二十三日始行提起上訴，顯已逾期，其上訴自非合法，應予駁回。
據上論結，應依刑事訴訟法第三百九十五條前段，判決如主文。
中      華      民      國    九十二    年     十二     月      四      日
                              最高法院刑事第五庭
                                  審判長法官  謝  家  鶴
                                        法官  洪  文  章
                                        法官  花  滿  堂
                                        法官  陳  世  淙
                                        法官  洪  佳  濱
      右正本證明與原本無異
                                              書  記  官
中      華      民      國    九十二    年     十二     月     十七     日
                                                                        Ｂ


司法院資訊處製作；財團法人民間司法改革基金會備份。
